【裁判字號】    98,訴,543
【裁判日期】    980930
【裁判案由】    偽造文書等
【裁判全文】
臺灣桃園地方法院刑事判決               98年度訴字第543號
公  訴  人  臺灣桃園地方法院檢察署檢察官
被      告  己○○
選任辯護人  林崑城律師
被      告  庚○○
                    （
選任辯護人  劉世興律師
被      告  甲○○
                    （
上列被告因偽造文書等案件，經檢察官提起公訴（98年度偵字第
1635號、第3799號），本院判決如下：
    主  文
己○○犯如附表四所示之罪，各處如附表四所示之刑，沒收之物
亦各如附表四所示，應執行有期徒刑參年，扣案如附表四所示之
物均沒收。
庚○○犯如附表四所示之罪，各處如附表四所示之刑，沒收之物
亦各如附表四所示，應執行有期徒刑參年，扣案如附表四所示之
物均沒收。
甲○○犯如附表四所示之罪，各處如附表四所示之刑，沒收之物
亦各如附表四所示，應執行有期徒刑參年捌月，扣案如附表四所
示之物均沒收。
己○○、庚○○、甲○○其他被訴部分均無罪。
    事  實
一、甲○○前於民國96年間因違反毒品危害防制條例案件，經臺
    灣高雄地方法院於96年8 月31日以96年度訴字第2587號判處
    有期徒刑6 月，並於同年12月4 日確定，其於97年6 月11日
    入監服刑，甫於97年12月11日縮刑期滿執行完畢出監。詎其
    仍不知悔改，與己○○、庚○○為一次新臺幣（下同）1,30
    0 元至5, 000元不等之報酬，加入綽號「阿仁」之王科富（
    未據起訴）等成年人所屬之詐欺集團：
(一)、於98年1 月上旬某日起，共同意圖為自己不法之所有，並基
    於冒充公務員而行使其職權、偽造公文書、行使偽造公文書
    及詐欺之犯意聯絡，進行詐騙行為。渠等之分工模式及詐騙
    手法如下：由甲○○提供自己照片1 張予王科富，再由王科
    富或其所屬之犯罪集團某不詳成員在不詳時間、地點，以黏
    貼上開甲○○照片之方式，偽造之「法務部臺北地檢署監管
    科」書記官「張文發」之識別證1 張，並由該犯罪集團某不
    詳成員在不詳時間、地點以不詳方法偽造如附表一編號1 至
    編號11及附表二所示之物，併連同上開識別證1 張交予甲○○、庚○○；再由該集團之某不詳成員假冒桃園縣政府社會
    局員工撥打電話與民眾聯繫，佯稱民眾身分證遭冒用向社會
    局請領社會福利金，且案件業已在臺灣臺中地方法院檢察署
    偵辦中等情事，另由該詐騙集團某不詳人員分別假冒刑事組
    警員及臺灣臺中地方法院檢察署檢察官之名義，以電話與民
    眾聯繫，誆稱需將存款提出交付地檢署控管，始能洗清嫌疑
    ，並告知民眾將派書記官至民眾住處收取款項，致民眾陷於
    錯誤至銀行提領存款後，甲○○、庚○○、己○○遂依王科
    富之指示，由庚○○駕駛車牌號碼4423-SW 號自小客車搭載
    渠等至民眾住處，己○○則負責探路以及確定詐騙之被害人
    ，再由甲○○佩掛上開偽造之識別證向民眾謊稱係法務部臺
    北地檢署監管科書記官，及交付偽造之「臺灣台中地方法院
    檢察署傳票」、「法務部台中行政執行處凍結管制執行命令
    」、「台中地檢署監管科」等公文書予民眾而行使之，均足
    生損害於臺灣臺北地方法院檢察署、臺灣臺中地方法院檢察
    署及法務部行政執行署臺中行政執行處之公信力及公文書之
    正確性，並使民眾誤以為甲○○等人確為公務人員及該詐騙
    集團成員於電話中所述之事為真，進而陷於錯誤將提領之現
    金交付予甲○○。甲○○、庚○○、己○○即共同以上開之
    方式，於98年1 月6 日上午11時許，在桃園縣大園鄉某不詳
    處所，向丑○○詐得50 萬 元，另於98年1 月8 日下午2 時
    許在桃園縣桃園市某不詳處所向卯○○○詐得50萬元。
(二)、另己○○、庚○○、甲○○均分別基於意圖為自己不法之所
    有之犯意，於上開詐騙集團投宿汽車旅館時，己○○於98年
    1 月7 日不詳時間，在臺北縣縣民大道1 段46號「悅榕汽車
    旅館」，徒手竊取附表三編號12至14號所示之物品；庚○○
    於98年1 月間某日不詳時間，在桃園縣龜山鄉○○路○ 段19
    5 號「碧雲天汽車旅館」，徒手竊取附表三編號15至17號所
    示之物品；甲○○於98年1 月8 日不詳時間，在桃園縣桃園
    市○○○路○ 段69巷12號「天堂鳥汽車旅館」，徒手竊取附
    表三編號7 至11號所示之物品。
(三)、又甲○○、庚○○、己○○與前開共犯，另共同基於上揭犯
    意，欲故技重施詐騙壬○○，於98年1 月9 日上午9 時許電
    洽壬○○，向其偽稱需提領帳戶內款項交付檢察官或指定之
    人以配合調查，然壬○○因起疑告知其堂弟辛○○，辛○○
    即請求警方調查，警方遂於同日下午1 時30分許埋伏於壬○○位於桃園縣桃園市○○街213 巷38號之住處外，嗣同日下
    午2 時許甲○○、庚○○、己○○依約駕車前往上揭地址，
    並推由甲○○假冒書記官出面，並攜帶甫於車上用印製作完
    成之偽造「臺灣台中地方法院檢察署傳票」、「法務部台中
    行政執行處凍結管制執行命令」等公文書欲上前與壬○○接
    洽時，即為警以現行犯逮捕三人，始未得逞，並在渠等身上
    及上揭車牌號碼4423-SW 號自用小客車上，扣得如附表一、
    三所示之物品，始查悉上情。
二、案經桃園縣政府警察局龜山分局報請臺灣桃園地方法院檢察
    署檢察官偵查起訴。
    理  由
壹、有罪部分
一、證據能力方面
    按被告以外之人於審判外之言詞或書面陳述，除法律有規定
    者外，不得作為證據，刑事訴訟法第159 條第1 項固定有明
    文；惟被告以外之人於審判外之陳述，雖不符同法第159 條
    之1 至159 條之4 之規定，而經當事人於審判程序同意作為
    證據，法院審酌該言詞陳述或書面陳述作成時之情況，認為
    適當者，亦得為證據。又當事人、代理人或辯護人於法院調
    查證據時，知有第159 條第1 項不得為證據之情形，而未於
    言詞辯論終結前聲明異議者，視為有前項之同意，同法第15
    9 條之5 亦定有明文。另鑑於採用傳聞證據排除法則之重要
    理由之一，係因傳聞證據未經當事人之反詰問予以覈實，若
    當事人願放棄對原供述人之反對詰問時，原則上即可承認該
    傳聞證據之證據能力。經查，本件公訴人、被告三人、辯護
    人就本件後引之各項人證及書證，迄於言詞辯論終結前均未
    聲明異議，而本院審酌此部分證據均無違法取證及證明力明
    顯過低之瑕疵，亦認以之作為證據為適當，故依諸上開規定
    及說明，認此部分證據均具有證據能力。
二、事實認定方面
    訊據被告甲○○、庚○○、己○○對於上開犯罪事實坦承不
    諱，並據證人壬○○、辛○○、丑○○、卯○○○、寅○○
    、癸○○、子○○於警詢時證述甚詳（見警卷三第2 頁至第
    19頁、98年度偵字第1635號偵查卷一第40頁至第43頁、98年
    度偵字第37 99 號偵查卷第25至第32頁），且有查獲現場照
    片在卷可稽（見98年度偵字第1635號偵查卷一第66頁至第88
    頁），此外，並有附表一、二所示之物扣案可憑，堪認被告
    甲○○、庚○○、己○○之自白與事實相符。綜上所述，渠
    等前揭犯行，事證明確，堪以認定，應依法論科。
三、論罪科刑方面
(一)、按刑法上偽造文書罪，係著重於保護公共信用之法益，即使
    該偽造文書所載名義製作人實無其人，而社會上一般人仍有
    誤信其為真正文書之危險，仍難阻卻犯罪之成立，最高法院
    54年台上字第1404號判例意旨可資參照；又刑法第218 條第
    1 項所謂偽造公印，係屬偽造表示公署，或公務員資格之印
    信而言，最高法院70年度台上字第5764號判決意旨可資參照
    ，該條規範目的亦在保護公務機關之信用性，凡客觀上足以
    使社會上一般人誤信為公務機關之印信者，不論是否確有該
    等公務機關存在，抑公務機關之全銜是否正確而無缺漏，參
    照前開最高法院判例、判決意旨，應認仍構成刑法第218 條
    第1 項之罪，始符立法目的。本件偽造之「法務部台中行政
    執行處凍結管制執行命令」、「台中地檢署監管科」公文書
    及「檢察執行處印」、「法務部行政執行署臺北執行處凍結
    管制命令印」等印章、印文，固與各該機關之正式全銜相違
    ，且亦無「監管科」等單位存在，然依前開說明，此等偽造
    之文書、印章、印文均足使社會上一般人誤信其為真正文書
    、機關之危險，此觀本件被害人因而均誤信業遭犯罪偵查機
    關偵辦而交付財物益明，是上開偽造文書、印章、印文，自
    應論以偽造公文書、偽造公印章、公印文，先予敘明。
(二)、核被告三人就事實欄一、(一)所為，係犯刑法第216 條、第21
    1 條之行使偽造公文書罪、刑法第158 條第1 項之冒充公務
    員行使其職權罪、刑法第339 條第1 項之詐欺取財罪；就事
    實欄一、(二)之所為係犯刑法第320 條第1 項普通竊盜罪；就
    事實欄一、(三)所為，係犯刑法第211 條之偽造公文書罪、刑
    法第158 條第1 項之冒充公務員行使其職權罪、刑法第339
    條第3 項、第1 項之詐欺取財未遂罪，被告等人尚未及向壬○○出示、行使上開各項偽造公文書，即為警當場查獲，起
    訴書所犯法條欄就此部分誤引刑法第216 條，尚有未恰。事
    實欄一、(一)(三)部分，被告三人與王科富及其所屬犯罪集團之
    成員間，就上開各罪有犯意聯絡及行為分擔，均應論以共同
    正犯。被告三人偽造公印、公印文等行為，均係偽造公文書
    之階段行為；而偽造公文書後復持以行使，偽造之低度行為
    應分別為行使各該文書之高度行為所吸收，均不另論罪。又
    事實欄一、(一)中被告三人同時行使偽造公文書、冒充公務員
    行使其職權及詐欺取財既遂之行為，係一行為觸犯數罪名之
    想像競合犯，依刑法第55條前段規定，應從一重之行使偽造
    公文書罪處斷；事實欄一、(三)中被告三人偽造公文書後，隨
    即冒充公務員行使其職權及詐欺取財未遂之行為，亦係一行
    為觸犯數罪名之想像競合犯，依刑法第55條前段規定，應從
    一重之偽造公文書罪處斷。至被告三人如前述二次行使偽造
    公文書之行為、一次偽造公文書之行為及竊盜犯行間，犯意
    各別、行為互殊，均應分論併罰。又被告甲○○前有事實欄
    一、所載之犯罪科刑、執行完畢之紀錄，此有臺灣高等法院
    被告前案紀錄表在卷可稽，被告於徒刑執行完畢後5 年內，
    故意再犯本件有期徒刑以上之罪，為累犯，應依刑法第47條
    第1 項之規定加重其刑。爰審酌被告三人均正值青年，不思
    循正當途徑工作以換取金錢，竟加入詐欺集團，且本件被害
    人均為年長者，被害人所受損害之金額亦高，使被害人在年
    老已無工作能力之際仍蒙受財產上重大損失，除致各該被害
    人財產受到嚴重侵害外，復使社會上人與人之間的信任感蕩
    然無存，人民動輒接獲公家機關、銀行之來電，時以為詐欺
    集團之來電，人人惶悚不安，草木皆兵，嚴重危害交易秩序
    、社會治安，並損及國家機關之公信力及影響公務運作之順
    利，渠等犯罪所生之危害程度甚鉅，復兼衡被告三人之犯罪
    動機、目的、手段、其等於該詐騙集團中所擔任之角色、功
    能及渠等犯後坦承犯行已見悔意，惟未賠償被害人等一切情
    狀，爰分別量處如主文所示之刑，並均定其應執行之刑，以
    資懲儆。
(三)、扣案如附表一所示之物，為共犯王科富即「阿仁」所有，為
    供被告三人及其他共犯犯本件犯行所用之物，業經被告等於
    本院審理中陳述明確，其中編號1 、2 之偽造公印及編號3
    、4 、5 文書上之偽造公印文，均應依刑法第219 條之規定
    ，宣告沒收之，其餘均應刑法第38條第1 項第2 款，宣告沒
    收之。至如附表二所示之偽造公文書，業經被告等向被害人
    丑○○、卯○○○行使提出而不復為被告等所有，固無從宣
    告沒收，然如前述偽造公文書上之偽造公印文，未能證明已
    滅失，仍應依刑法第219 條規定沒收。又扣案之如附表三編
    號1 至6 所示之物，尚無積極之證據證明與本件詐欺犯罪有
    何直接之關連，爰不依職權宣告沒收，附此敘明。
貳、無罪部分
一、公訴意旨另略以：被告三人自97年12月間某日起，共同意圖
    為自己不法之所有，並基於冒充公務員而行使其職權、行使
    偽造公文書及詐欺之犯意聯絡，共組詐騙集團，其中由「阿
    仁」負責指揮、調度成員，甲○○充當車手並向民眾謊稱係
    書記官而收取款項，庚○○負責開車、己○○負責探路以及
    確定被害人身份之行為分擔，分別於97年12月初、98年1 月
    初某日，在臺中市不詳地點，以佯稱司法人員，因民眾涉嫌
    刑事案件為由，需監管金融帳戶內金錢之方式，分別向丁○○、丙○○詐得59萬元、60萬元得手，因認被告三人此部分
    亦涉犯刑法第216 條、第211 條之行使偽造公文書罪嫌云云
    。
二、按犯罪事實應依證據認定之，無證據不得認定犯罪事實；不
    能證明被告犯罪者，應諭知無罪之判決，刑事訴訟法第154
    條第2 項、第301 條第1 項前段分別定有明文。次按刑事訴
    訟法上所謂認定犯罪事實之證據，指足以證明被告確有犯罪
    行為之積極證據而言，該項證據必須適合於被告犯罪事實之
    認定，始得採為斷罪之資料（最高法院69年台上字第4913號
    判例意旨參照），如未能發現相當證據，或證據不足以證明
    ，自不能以推測或擬制之方法，為裁判基礎（最高法院40年
    台上字第86號判例意旨參照）。又按以被害人之陳述為認定
    犯罪之依據時，必其陳述並無瑕疵，且就其他方面調查，又
    與事實相符始能認有證據能力（最高法院61年度台上字第30
    99號判例意旨可資參考）。所謂無瑕疵，係指被害人所為不
    利被告之陳述，與社會上一般生活經驗或卷存其他客觀事實
    並無矛盾而言。至所謂就其他方面調查認與事實相符，非僅
    以所援用之旁證足以證明被害結果為已足，尤順綜合一切積
    極佐證，除認定被告確為加害人之可能外，在推理上無從另
    為其他合理原因之假設，有不合於此，即不能以被害人之陳
    述做論斷之證據。
三、公訴人認被告三人涉犯上揭罪名，無非係以證人丙○○、丁○○於警詢中之證述，為其主要論據。惟訊據被告三人堅決
    否認有何詐騙丙○○、丁○○之犯行，均辯稱：渠等均是於
    98年1 月初才加入該詐欺集團，並未為詐欺丙○○、丁○○
    之行為等語。
四、經查：
(一)、證人丙○○、丁○○固均於警詢時指認並證稱係己○○佯稱
    書記官，至其住處附近向其詐取款項等語（見警卷三第20頁
    至第27頁）。惟稽之證人丁○○於本院審理時證述：接獲電
    話後即至銀行提領59萬元，並在提領當天就將59萬元現金交
    給自稱書記官之男子，知道是受騙後有至警察局報案並指認
    被告己○○，當時跟伊拿錢的是戴眼鏡的，伊現在看不清楚
    在庭之被告，沒有辦法指認，伊右眼看不到，左眼看得到，
    眼睛不好，可能有白內障，但是怕開刀，並沒有去開刀，在
    警局指認時有跟警察說是戴黑框眼鏡的人，但警察說不要管
    有沒有戴眼鏡，看清楚是不是才指認，伊跟警察說伊只知道
    有戴眼鏡，但臉看得不是很清楚等語（見本院卷第83至第85
    頁背面）明確；且證人丙○○於本院審理時證稱：接獲電話
    後就至銀行提領60萬元，並在提領當天就交給自稱書記官之
    男子，其後是警察主動通知伊去做筆錄，在庭之被告都不是
    跟伊拿錢的人，因為農曆12月間晚上5 、6 點暗暗的看不清
    楚，所以現在沒有辦法指認，向伊拿錢的書記官戴帽子，臉
    大大的，戴一個白框眼鏡，伊在當初指認是因為照片裡面的
    人臉比較大等語（見本院卷第86頁至第87頁背面）屬實。足
    見證人丙○○、丁○○於警詢時指認被告己○○為前來拿取
    詐款之書記官一詞，是否可信，仍屬存疑。另依證人丙○○
    、丁○○提供附卷之存摺影本（見本院卷第100 頁至第103
    頁），可知證人丁○○受騙提領59萬元交付與自稱書記官男
    子之時間應為97年12月3 日，而斯時被告甲○○尚在監服刑
    ，顯無從為此次犯行，又證人丙○○受騙提領60萬元交付與
    自稱書記官男子之時間應為97年12月15日，亦與其警詢時所
    稱之98年1 月初某日受詐騙一節不符，更足見證人丙○○警
    詢時之證詞因囿於其記憶有限，致與真實情形有所出入。復
    證人即被告己○○之友人戊○○、乙○○於本院審理時均證
    稱：97年12月間皆有與被告己○○在高雄聯絡，至98 年1月
    初時才與被告己○○失去聯絡等語，亦徵被告己○○於97年
    12月底前尚未北上加入該詐騙集團，應可認定。綜上所述，
    本院自難僅憑證人丙○○、丁○○於警詢時有瑕疵之指述，
    即遽認被告三人確涉有上揭公訴意旨所指之犯行。
(二)、此外，本院就此復查無其他積極證據足認被告三人確有上揭
    公訴意旨所指之犯行，依「罪疑唯輕」之刑事法原則，不能
    證明渠等犯罪，揆諸首揭法條及判例意旨，應諭知被告三人
    此部分無罪之判決。
據上論斷，應依刑事訴訟法第299 條第1 項前段、第301 條第1
項，刑法第28條、第216 條、第211 條、第339 條第1 項、第3
項、第158 條第1 項、第320 條第1 項、第47條第1 項、第55條
前段、第51條第5 款、第38條第1 項第2 款、第219 條，刑法施
行法第1 條之1 第1 項、第2 項前段，判決如主文。
本案經檢察官蔡正傑到庭執行職務
中    華    民    國    98    年    9     月    30    日
                      臺灣桃園地方法院刑事第四庭
                          審判長法  官  袁雪華
                                法  官  林宜靜
                                法  官  張宇葭
如不服本判決，應於判決送達後10日內，向本院提出上訴狀。
                                書記官  高  平
中    華    民    國    98    年    9     月    30    日
附表一：
┌──┬───────────┬─────┬──────┐
│編號│扣案物品              │數量      │持有人      │
│    │                      │          │            │
├──┼───────────┼─────┼──────┤
│ 1  │法務部行政執行署臺北執│1枚       │庚○○      │
│    │行處凍結管制命令印鑑  │          │            │
│    │                      │          │            │
├──┼───────────┼─────┼──────┤
│ 2  │檢察執行處印鑑        │1枚       │庚○○      │
│    │                      │          │            │
├──┼───────────┼─────┼──────┤
│ 3  │台中地檢署監管科公文  │1紙       │甲○○      │
│    │（含檢察執行處印之偽造│          │            │
│    │公印文一枚）          │          │            │
├──┼───────────┼─────┼──────┤
│ 4  │臺灣台中地方法院地檢署│1紙       │甲○○      │
│    │傳票（含法務部行政執行│          │            │
│    │署臺北執行處凍結管制命│          │            │
│    │令印、檢察執行處印之偽│          │            │
│    │造公印文各一枚）      │          │            │
├──┼───────────┼─────┼──────┤
│ 5  │法務部台中行政執行處凍│1紙       │甲○○      │
│    │結管制執行命令（含檢察│          │            │
│    │執行處印之偽造公印文一│          │            │
│    │枚）                  │          │            │
├──┼───────────┼─────┼──────┤
│ 6  │台中地方法院檢察署公文│1紙       │甲○○      │
│    │封（被害人壬○○）    │          │            │
├──┼───────────┼─────┼──────┤
│ 7  │偽造法務部台北地檢署服│1張       │甲○○      │
│    │務證（貼有甲○○照片）│          │            │
├──┼───────────┼─────┼──────┤
│ 8  │書記官張文發職章      │2枚       │庚○○      │
├──┼───────────┼─────┼──────┤
│ 9  │臺中地檢署義股公文信封│105個     │庚○○      │
├──┼───────────┼─────┼──────┤
│10  │被害人壬○○人別特徵辨│1張       │庚○○      │
│    │識便條                │          │            │
├──┼───────────┼─────┼──────┤
│11  │華碩行動電腦          │1組       │庚○○      │
├──┼───────────┼─────┼──────┤
│12  │列印機                │1台       │庚○○      │
├──┼───────────┼─────┼──────┤
│13  │行動網卡              │1支       │庚○○      │
├──┼───────────┼─────┼──────┤
│14  │A4空白列印紙          │1疊       │庚○○      │
├──┼───────────┼─────┼──────┤
│15  │車用電源轉換器        │1組       │庚○○      │
├──┼───────────┼─────┼──────┤
│16  │印台                  │1只       │庚○○      │
├──┼───────────┼─────┼──────┤
│17  │SAMSUMG手機           │1支       │甲○○      │
├──┼───────────┼─────┼──────┤
│18  │SAMSUMG手機           │3支       │庚○○      │
└──┴───────────┴─────┴──────┘
附表二：
┌──┬──────────┬──────────┐
│編號│偽造公文書          │偽造公印文          │
│    │                    │（宣告沒收部分）    │
├──┼──────────┼──────────┤
│1   │台中地檢署監管科公文│「檢察執行處印」印文│
│    │一張（被害人：丑○○│一枚                │
│    │）                  │                    │
├──┼──────────┼──────────┤
│2   │臺灣台中地方法院檢察│「法務部行政執行署臺│
│    │署傳票一張（被害人：│北執行處凍結管收命令│
│    │丑○○）            │印」及「檢察執行處印│
│    │                    │」印文各一枚        │
├──┼──────────┼──────────┤
│3   │法務部台中行政執行處│「檢察執行處印」印文│
│    │凍結管制執行命令一張│一枚                │
│    │（被害人丑○○）    │                    │
├──┼──────────┼──────────┤
│4   │台中地檢署監管科公文│「檢察執行處印」印文│
│    │一張（被害人：蔡張金│一枚                │
│    │權）（未扣案）      │                    │
├──┼──────────┼──────────┤
│5   │臺灣台中地方法院檢察│「法務部行政執行署臺│
│    │署傳票一張（被害人：│北執行處凍結管收命令│
│    │卯○○○）（未扣案）│印」及「檢察執行處印│
│    │                    │」印文各一枚        │
├──┼──────────┼──────────┤
│6   │法務部台中行政執行處│「檢察執行處印」印文│
│    │凍結管制執行命令一張│一枚                │
│    │（被害人：卯○○○）│                    │
│    │（未扣案）          │                    │
└──┴──────────┴──────────┘
附表三：
┌──┬───────────┬─────┬──────┐
│編號│ 物品                 │數量      │所有人或持有│
│    │                      │          │人或在場人  │
├──┼───────────┼─────┼──────┤
│ 1  │MOTO手機序號：        │1支       │己○○      │
│    │00000000000000000     │          │            │
│    │（含門號0000000000之  │          │            │
│    │SIM 卡1張）           │          │            │
├──┼───────────┼─────┼──────┤
│ 2  │NOKIA手機序號：       │1支       │甲○○      │
│    │000000000000000000    │          │            │
│    │（含門號0000000000之  │          │            │
│    │SIM 卡1張）           │          │            │
├──┼───────────┼─────┼──────┤
│ 3  │門號0000000000之NOKIA │1支       │庚○○      │
│    │手機                  │          │            │
├──┼───────────┼─────┼──────┤
│ 4  │現金                  │新臺幣    │甲○○      │
│    │                      │37,300元  │            │
├──┼───────────┼─────┼──────┤
│ 5  │書記官余政國職章      │1枚       │庚○○      │
├──┼───────────┼─────┼──────┤
│ 6  │書記官陳文賓職章      │1枚       │庚○○      │
├──┼───────────┼─────┼──────┤
│ 7  │天堂鳥汽車旅館浴巾    │1條       │甲○○      │
├──┼───────────┼─────┼──────┤
│ 8  │天堂鳥汽車旅館煙灰缸  │2個       │甲○○      │
├──┼───────────┼─────┼──────┤
│ 9  │天堂鳥汽車旅館鞋把    │1支       │甲○○      │
├──┼───────────┼─────┼──────┤
│10  │天堂鳥汽車旅館咖啡杯  │2組       │甲○○      │
├──┼───────────┼─────┼──────┤
│11  │天堂鳥汽車旅館腳踏墊  │1條       │甲○○      │
├──┼───────────┼─────┼──────┤
│12  │悅榕汽車旅館浴巾      │2條       │己○○      │
├──┼───────────┼─────┼──────┤
│13  │悅榕汽車旅館煙灰缸    │1個       │己○○      │
├──┼───────────┼─────┼──────┤
│14  │悅榕汽車旅館面紙盒    │3個       │己○○      │
├──┼───────────┼─────┼──────┤
│15  │碧雲天汽車旅館浴巾    │1條       │庚○○      │
├──┼───────────┼─────┼──────┤
│16  │碧雲天汽車旅館毛巾    │2條       │庚○○      │
├──┼───────────┼─────┼──────┤
│17  │碧雲天汽車旅館煙灰缸  │2個       │庚○○      │
└──┴───────────┴─────┴──────┘
附表四
┌──┬────┬─────┬──────────────┬─────────┐
│編號│被害人  │所犯法條  │被告所處之刑                │沒收之物          │
├──┼────┼─────┼──────────────┼─────────┤
│1   │丑○○  │刑法第216 │己○○共同行使偽造公文書，足│如附表一、二所示之│
│    │        │條、第211 │以生損害於公眾及他人，處有期│物均沒收          │
│    │        │條、刑法第│徒刑壹年貳月。              │                  │
│    │        │158 條、刑│庚○○共同行使偽造公文書，足│                  │
│    │        │法第339 條│以生損害於公眾及他人，處有期│                  │
│    │        │第1 項    │徒刑壹年貳月。              │                  │
│    │        │          │甲○○共同行使偽造公文書，足│                  │
│    │        │          │以生損害於公眾及他人，累犯，│                  │
│    │        │          │處有期徒刑壹年肆月。        │                  │
├──┼────┼─────┼──────────────┼─────────┤
│2   │卯○○○│同上      │己○○共同行使偽造公文書，足│如附表一、二所示之│
│    │        │          │以生損害於公眾及他人，處有期│物均沒收          │
│    │        │          │徒刑壹年貳月。              │                  │
│    │        │          │庚○○共同行使偽造公文書，足│                  │
│    │        │          │以生損害於公眾及他人，處有期│                  │
│    │        │          │徒刑壹年貳月。              │                  │
│    │        │          │甲○○共同行使偽造公文書，足│                  │
│    │        │          │以生損害於公眾及他人，累犯，│                  │
│    │        │          │處有期徒刑壹年肆月。        │                  │
├──┼────┼─────┼──────────────┼─────────┤
│3   │壬○○  │刑法第第21│己○○共同偽造公文書，足以生│如附表一、二所示之│
│    │        │1 條、刑法│損害於公眾及他人，處有期徒刑│物均沒收          │
│    │        │第158 條、│壹年。                      │                  │
│    │        │刑法第339 │庚○○共同偽造公文書，足以生│                  │
│    │        │條第3 項、│損害於公眾及他人，處有期徒刑│                  │
│    │        │第1 項    │壹年。                      │                  │
│    │        │          │甲○○共同偽造公文書，足以生│                  │
│    │        │          │損害於公眾及他人，累犯，處有│                  │
│    │        │          │期徒刑壹年貳月。            │                  │
├──┼────┼─────┼──────────────┼─────────┤
│    │天堂鳥、│刑法第320 │己○○竊盜，處有期徒刑貳月。│如附表一、二所示之│
│4   │悅榕、碧│條第1項   │庚○○竊盜，處有期徒刑貳月。│物均沒收          │
│    │雲天汽車│          │甲○○竊盜，累犯，處有期徒刑│                  │
│    │旅館    │          │參月。                      │                  │
└──┴────┴─────┴──────────────┴─────────┘
附錄論罪科刑法條：
中華民國刑法第158條
冒充公務員而行使其職權者，處3年以下有期徒刑、拘役或5百元
以下罰金。冒充外國公務員而行使其職權者，亦同。
中華民國刑法第216條
行使第210條至第215條之文書者，依偽造、變造文書或登載不實
事項或使登載不實事項之規定處斷。
中華民國刑法第211條
偽造、變造公文書，足以生損害於公眾或他人者，處1年以上7年
以下有期徒刑。
中華民國刑法第339條
意圖為自己或第三人不法之所有，以詐術使人將本人或第三人之
物交付者，處5年以下有期徒刑、拘役或科或併科1千元以下罰金
。
以前項方法得財產上不法之利益或使第三人得之者，亦同。
前二項之未遂犯罰之。
中華民國刑法第320條
意圖為自己或第三人不法之所有，而竊取他人之動產者，為竊盜
罪，處5 年以下有期徒刑、拘役或500 元以下罰金。
意圖為自己或第三人不法之利益，而竊佔他人之不動產者，依前
項之規定處斷。
前二項之未遂犯罰之。


司法院資訊處製作；財團法人民間司法改革基金會備份。
